臺灣高等法院臺中分院刑事判決　　　　　96年度上訴字第43號
上　訴　人
即　被　告　丙○○
送達代收人　甲○○
上列上訴人因毒品危害防制條例案件，不服臺灣彰化地方法院，
中華民國95年11月6 日第一審判決（起訴案號：臺灣彰化地方法
院檢察署95年度毒偵字第2915號），提起上訴，本院判決如下：
    主  文
上訴駁回。
    事  實
一、丙○○於民國（下同）91年間因連續施用第一級毒品、施用
    第二級毒品案件，經原法院判處有期徒刑七月、二月，應執
    行有期徒刑七月，上訴後，經本院駁回上訴確定在案，經送
    監執行，於93年4月24日縮刑期滿執行完畢。 而其前因施用
    毒品案件，經裁定令入戒治處所施以強制戒治一年，於92年
    9月29日執行完畢釋放。竟仍不知悔改， 復於前開強制戒治
    執行完畢釋放後五年內，基於施用第一級毒品海洛因之概括
    犯意，於95年3月起至同年6月13日止，在彰化縣永靖鄉○○
    路旁及其餘不詳處所，以將海洛因摻入香菸內，點火燃燒吸
    食氣體之方式，連續施用第一級毒品海洛因多次，頻率約為
    每三、四天施用一次。嗣為警查獲，始知悉上情。
二、案經彰化縣警察局員林分局報告臺灣彰化地方法院檢察署檢
    察官偵查起訴。
    理  由
一、被告丙○○經傳未到庭，惟查上開事實，業據被告於警訊、
    偵查及原審審理時供認不諱，其經警查獲後採尿送驗結果呈
    嗎啡陽性反應，亦有詮昕科技股份有限公司出具之濫用藥物
    尿液檢驗報告一紙附卷可稽，被告自白堪認與事實相符，本
    件事證明確，被告犯行堪予認定。
二、按海洛因為毒品危害防制條例第2條第2項第 1款所稱之第一
    級毒品，不得非法施用。核被告所為，係犯毒品危害防制條
    例第10條第1項之施用第一級毒品罪。 被告施用前持有第一
    級毒品之低度行為，應為施用之高度行為所吸收，不另論罪
    。其多次施用第一級毒品犯行，時間緊接，方法相同，觸犯
    構成要件相同之罪，顯係基於概括犯意為之，為連續犯，應
    依修正前刑法第56條之規定，以一罪論，並加重其刑。又被
    告行為後，刑法第56條連續犯之規定，業於94年1月7日修正
    公布刪除，並於95年7月1日施行，則被告之犯行，因行為後
    新法業已刪除連續犯之規定，此刪除雖非犯罪構成要件之變
    更，但顯已影響行為人刑罰之法律效果，自屬法律有變更，
    依新法第2條第1項規定，比較新、舊法結果，仍應適用較有
    利於被告之行為時法律即舊法論以連續犯，附此敘明。被告
    前因連續施用第一級毒品、施用第二級毒品案件，經原法院
    判處有期徒刑七月、二月，並定應執行刑為有期徒刑七月，
    上訴後，經本院駁回上訴確定在案，經送監執行， 於93年4
    月24日縮刑期滿執行完畢等情，有臺灣高等法院被告前案記
    錄表附卷可稽，茲於五年以內再故意犯本件有期徒刑以上之
    罪，不論依修正前之刑法第47條，或修正後之刑法第47條第
    1項之規定，均構成累犯， 對被告而言並無有利或不利之情
    形，自不生新舊法比較之問題，應逕依修正前之刑法第47條
    ，論以累犯，遞加重其刑。原審審酌被告前因施用毒品案件
    ，經強制戒治執行完畢釋放，猶不知戒絕，再犯本案施用第
    一級毒品海洛因犯行，顯見其不知警惕，及被告犯後坦承犯
    行，態度良好等一切情狀，適用毒品危害防制條例第10條第
    1項、刑法第2條第1項前段、第11條前段、修正前刑法第 56
    條、第47條之規定，量處被告有期徒刑八月，其認事用法及
    量刑，核無不合，被告上訴意旨謂已戒絕毒癮，係迫於友人
    威脅利誘始再行施用，請求改判無罪云云，為無理由，應予
    駁回。
三、被告經合法傳喚，無正當理由不到庭，爰不待其陳述逕行判
    決。
四、據上論斷，應依刑事訴訟法第368條、第371條，判決如主文
    。
本案經檢察官乙○○到庭執行職務。
中　　華　　民　　國　　96　　年　 　2 　　月 　13　　日
　　　　　　　刑事刑四庭  審判長法　官　洪　耀　宗
　　　　　　　　　　　　　　　　法　官  劉　登　俊
　　　　　　　 　 　　　　　　　法　官  陳　欣　安
上列正本證明與原本無異。
如不服本判決應於收受送達後十日內向本院提出上訴書狀，其未
敘述上訴之理由者並得於提起上訴後十日內向本院補提理由書（
須按他造當事人之人數附繕本）。
                                書記官　阮　正　枝
中　　華　　民　　國　　96　　年　　2 　　月　　14　　日
附錄：
毒品危害防制條例第10條第1項
施用第一級毒品者，處六月以上五年以下有期徒刑。
